臺灣板橋地方法院刑事判決　　　　　　 100年度易字第3618號
公　訴　人　臺灣板橋地方法院檢察署檢察官
被　　　告　游辰億
上列被告因傷害案件，經檢察官提起公訴（100 年度偵字第2240
3 號），本院判決如下：
    主  文
游辰億傷害人之身體，處拘役伍拾伍日，如易科罰金，以新臺幣
壹仟元折算壹日。
    事  實
一、緣游辰億與游銘鈿同為游氏宗親會之成員，二人於民國100
    年6 月20日中午12時許，在新北市○○區○○街200 號2 樓
    游氏宗祠休息室內，因游氏宗親會土地買賣之決議問題，發
    生口角，游辰億竟基於傷害人身體之故意，先持菸灰缸丟向
    游銘鈿，經游銘鈿閃開，又徒手毆打游銘鈿之頭部多下，致
    游銘鈿受有輕微腦震盪、眩暈、右眼鈍挫傷之傷害。
二、案經游銘鈿訴由新北市政府警察局中和第一分局報請臺灣板
    橋地方法院檢察署檢察官偵查起訴。
    理  由
一、按被告以外之人於審判外之陳述，雖不符刑事訴訟法第159
    條之1 至第159 條之4 之規定，而經當事人於審判程序同意
    作為證據，法院審酌該言詞陳述或書面陳述作成時之情況，
    認為適當者，亦得為證據；當事人、代理人或辯護人於法院
    調查證據時，知有刑事訴訟法第159 條第1 項不得為證據之
    情形，而未於言詞辯論終結前聲明異議者，視為有前項之同
    意，刑事訴訟法第159 條之5 第1 項、第2 項定有明文。經
    查，本判決下列所引用之被告以外之人於審判外之陳述，檢
    察官、被告游辰億於本院言詞辯論終結前均未聲明異議，本
    院審酌上開證據資料製作時之情況，尚無違法不當及證明力
    明顯過低之瑕疵，亦認為以之作為證據應屬適當，故揆諸前
    開規定，爰依刑事訴訟法第159 條之5 規定，認前揭證據資
    料均有證據能力。
二、訊據被告在本院審理時矢口否認有何傷害犯行，辯稱：伊當
    天沒有用手打游銘鈿頭部，伊只有與游銘鈿爭執，只有大小
    聲而已云云。然查：前揭事實，業據證人即告訴人游銘鈿在
    偵查中具結證稱：於100 年6 月20日中午12時許，在新北市
    ○○區○○街200 號2 樓宗祠休息室，被告因伊於當時又談
    及6 月18日伊所糾正宗親會一筆土地買賣的決議，就生氣地
    拿菸灰缸丟伊，但是沒有丟到，接著被告就靠近伊並且一直
    用手打伊頭部很多下，伊就趕快跑出去，當時還有游文聖、
    薛精一在場等語。又證人游文聖在偵查中具結證稱：當時伊
    在上開處所看電視，後來被告就跟告訴人在該處吵起來，接
    著伊就看到他們二人扭在一起，伊只有看到他們二個有肢體
    接觸，後來告訴人就離開房間，而被告就慢慢走出去，且伊
    有看到被告拿一把刀在他身後，伊就跟出去並拿下他手上的
    刀等語；另證人薛精一在偵查中具結證稱：當天在上開處所
    ，伊看到被告和告訴人在談話，接著他們爭吵，被告就走向
    辦公桌拿了菸灰缸丟告訴人，告訴人表示不要這樣，有話好
    好說，但是被告還是用拳頭打告訴人的臉部好幾下，伊就去
    把他們拉開，告訴人就趕快離開，出去跟游阿海說，後來游
    阿海、李柏健就進來表示，有話好好說，為何要用打的，後
    來被告又拿出一把刀，有人把刀子搶下來，因為伊是去那裡
    工作的外人，所以就離開了等語。參互以觀，渠等之證述內
    容互核相符，且參諸被告在本院審理時自承：伊與告訴人及
    證人游文聖間均素無仇怨與債務糾紛，但有積欠證人薛精一
    新臺幣30萬元借款未還等語，衡情渠等當均無甘冒偽證罪責
    ，胡亂指摘誣陷被告之理，是證人游銘鈿、游文聖、薛精一
    前揭證述均堪予採信。從而，堪認被告與告訴人在案發當時
    並非僅有口角爭執，被告確有出手毆打告訴人。此外，復有
    告訴人所提出行政院衛生署雙和醫院診斷證明書1 紙附卷可
    稽。至被告在偵查中雖提出其自身罹有焦慮狀態合併鬱情緒
    之診斷證明書1 紙供參，惟被告歷次在警詢時、偵查中及本
    院審理時，對於行為當時所為均能明確陳述，且證人薛精一
    在偵查中亦證稱：被告當時之精神狀況很正常等語，是並無
    任何積極確切之證據，足資證明被告為前開行為之際，因精
    神障礙或其他心智缺陷，致不能辨識其行為違法或欠缺依其
    辨識而行為之能力，或此項能力有顯然減低之程度，附此敘
    明。綜上所述，被告前開辯解，顯係事後避就卸責之詞，委
    不足採。是本件事證明確，被告前開傷害犯行，洵堪認定，
    應予依法論科。
三、核被告所為，係犯刑法第277 條第1 項之傷害罪。爰審酌被
    告僅因細故與告訴人發生爭執，即出手傷害告訴人，並斟酌
    其犯罪之動機、目的、手段、告訴人所受傷勢及犯後態度等
    一切情狀，量處如主文所示之刑，並諭知易科罰金之折算標
    準。
據上論斷，應依刑事訴訟法第299 條第1 項前段，刑法第277 條
第1 項、第41條第1 項前段，刑法施行法第1 條之1 第1 項、第
2 項前段，判決如主文。
本案經檢察官游璧庄到庭執行職務。
中    華    民    國   100    年    11    月    25    日
                  刑事第九庭    法  官  王士珮
以上正本證明與原本無異。
如不服本判決應於收受判決後10日內向本院提出上訴書狀，並應
敘述具體理由。其未敘述上訴理由者，應於上訴期間屆滿後20日
內向本院補提理由書（均須按他造當事人之人數附繕本）
「切勿逕送上級法院」。
                                書記官  金和國
中    華    民    國   100    年    11    月    25    日
附錄本案論罪科刑法條全文：
中華民國刑法第277條
傷害人之身體或健康者，處3 年以下有期徒刑、拘役或1 千元以
下罰金。
犯前項之罪因而致人於死者，處無期徒刑或7 年以上有期徒刑；
致重傷者，處3 年以上10年以下有期徒刑。